【裁判字號】    95,交抗,466
【裁判日期】    950803
【裁判案由】    聲明異議
【裁判全文】
臺灣高等法院臺中分院刑事裁定         95年度交抗字第466號
抗  告  人
即受處分人  乙○○
上列抗告人即受處分人因違反道路交通管理處罰條例聲明異議案
件 ，不服臺灣臺中地方法院95年度交聲字第416號，中華民國95
年6月16日裁定，提起抗告，本院裁定如下：
    主  文
抗告駁回。
    理  由
一、按汽車駕駛人，行經有燈光號誌管制之交岔路口闖紅燈者，
    處新臺幣1千8百元以上5千4百元以下罰鍰，並記違規點數3
    點；又汽車駕駛人，駕駛汽車有違反本條例之行為，經交通
    勤務警察或依法令執行交通稽查任務人員制止時，不聽制止
    或拒絕停車接受稽查而逃逸者，除按各該條規定處罰外，處
    新臺幣3千元以上6千元以下罰鍰；道路交通管理處罰條例第
    53條、第60條第1項分別定有明文。
二、本件原處分機關交通部公路總局臺中區監理所臺中市監理站
    係以：抗告人即受處分人乙○○於民國95年4月16日18時許
    ，騎乘車牌號碼PX3-189號重型機車，在臺中市○○路與自
    由路路口處，因闖紅燈（紅燈右轉）與不服稽查取締拒絕出
    示證件逕自駛離之違規事實，遭臺中市警察局第一分局員警
    逕行舉發，抗告人依限期到案申訴，經向原舉發機關查證違
    規屬實，該站遂於95年6月6日以裁監稽違字第裁61-GD00000
    00號裁決書，裁處抗告人違反道路交通管理處罰條例第53條
    、第60條第1項規定，處罰鍰新臺幣（下同）4千8百元整，
    逾期則依違反道路交通管理事件統一裁罰標準表裁處。
三、抗告人聲明異議及抗告意旨則以：伊是在黃燈時右轉，並未
    闖紅燈，且當時雖有看見警方在前方取締，但認為警方鳴笛
    是在取締後方闖紅燈之機車駕駛人，故未停車，並非不服稽
    查取締，且本件也沒有照片證明伊確有違規之情事云云。
四、惟查：本件抗告人確於上開時間，騎乘車牌號碼PX3-189號
    重型機車，行經上揭舉發地點，並有目擊員警在場取締之事
    實，業據抗告人所不爭執。另其因闖紅燈（紅燈右轉）與不
    服稽查取締拒絕出示證件逕自駛離之違規事實，經臺中市警
    察局第一分局員警逕行舉發等情，有舉發違反道路交通管理
    事件通知單1紙、裁決書1份在卷可稽。而本件原舉發機關之
    執勤員警甲○○於本院已結證稱：於本案違規時間，其值勤
    時確實發現車號PX3-189號機車車紅燈右轉，經當場攔查該
    車，且駕駛人刻意駛往內側車道閃避攔查後，加速逃逸，其
    先記下車號及顏色後，返回警局查證電腦資料無訛，即依法
    逕行舉發等語，徵之該證人與抗告人素不相識，遑論仇怨，
    自無任意誣指抗告人違規之必要。此外更查無任何證據足資
    證明執勤員警有捏造事實、違法取締之情事，則執勤警員本
    其加強道路交通管理、維護交通秩序、確保安全職責所為之
    逕行舉發，自應受到合法、正確而真正之推定，是抗告人騎
    乘前開車輛確有上開違規情事，可以認定。抗告人以上開情
    詞置辯，要屬卸責之詞，不足採信。從而，原處分機關據以
    援引上開規定，裁處抗告人罰鍰4千8百元整，逾期則依違反
    道路交通管理事件統一裁罰標準表裁處，並無不當。原審法
    院因認抗告人之異議為無理由，而裁定予駁回，於法自屬有
    據。抗告意旨仍執陳詞，任意指摘原裁定不當，並無理由，
    應予駁回。
據上論斷，應依道路交通案件處理辦理辦法第26條，刑事訴訟法
第412條，裁定如主文。
中    華    民    國    95    年    8    月     3     日
            刑事第六庭  審判長法  官  李  文  雄
                              法  官  黃  永  祥
                              法  官  邱  顯  祥
上列正本證明與原本無異。
不得再抗告。
                              書記官  陳  桂  芬
中    華    民    國    95    年    8    月     4     日
                                                      Ａ


司法院資訊處製作；財團法人民間司法改革基金會備份。
